臺灣高等法院臺南分院刑事裁定
110年度抗字第306號
抗  告  人  
即  受刑人  吳仁平



上列抗告人即受刑人因定應執行刑案件，不服臺灣臺南地方法院
110年度聲字第400號中華民國110年3月19日裁定（聲請案號：臺
灣臺南地方檢察署110年執聲字第264號）提起抗告，本院裁定如
下：
    主  文
抗告駁回。
    理  由
一、原裁定意旨略以：受刑人即抗告人因犯如附表一、附表二所
    示等罪，先後判決確定如附表一編號1至7、附表二編號1至3
    所示，臺灣臺南地方檢察署（下稱臺南地檢署）檢察官(下
    稱聲請人)，聲請原審法院依刑法第53條、第51條第5款定其
    應執行刑，向犯罪事實最後判決法院即原審法院，各就附表
    一、附表二各判決所處之刑，聲請定應執行刑，並無不合，
    裁定附表一、附表二各定應執行刑有期徒刑2年、1年4月，
    附表一部分並諭知如易科罰金，以新臺幣1千元折算1日等旨
    。
二、抗告意旨略以：抗告人如附表一內各判決其中定應執行刑後
    刑度，刑度合計總刑期為2年1月，定應執行有期徒刑2年，
    僅酌減1月；另抗告人如附表二內各判決刑度合計總刑期為1
    年5月，定應執行刑有期徒刑1年4月，僅酌減有期徒刑1月；
    換言之，附表一、二各罪總刑期為3年6月，僅酌減有期徒刑
    2月；上開裁量不符慎刑矜恤精神及比例原則，且抗告人目
    前罹有胃癌及大腸癌，至今肚子腫脹，每日疼痛，過長刑期
    無異死刑，請撤銷更為裁定等語。
三、按裁判確定前犯數罪者，併合處罰之；數罪併罰，分別宣告
    其罪之刑，其宣告多數有期徒刑者，於各刑中之最長期以上
    ，各刑合併之刑期以下，定其刑期，但不得逾30年，刑法第
    50條第1項前段、第51條第5款規定至明。又刑事訴訟法第37
    0 條第2 項、第3 項，已針對第二審上訴案件之定應執行刑
    ，明定有不利益變更禁止原則之適用；而分屬不同案件之數
    罪併罰有應更定執行刑之情形，倘數罪之刑，曾經定應執行
    刑，再與其他裁判宣告之刑定應執行刑時，在法理上亦同受
    此原則之拘束。亦即，另定之執行刑，其裁量所定之刑期，
    不得較重於前定之執行刑加計後裁判宣告之刑或所定執行刑
    之總和。又數罪併罰定應執行刑之案件，係屬法院自由裁量
    之事項，法院所為刑之酌定如未逾越上開規定之外部界限、
    定應執行刑之恤刑目的及不利益變更禁止原則，即不得指為
    違法。經查：
(一)抗告人因犯如附表一編號1至7、附表二編號1至3所示各罪，
    先後經判處罪刑確定，有各該判決書、臺灣高等法院被告前
    案紀錄表在卷可稽，附表一各罪均為得易科罰金之罪，各罪
    行為均在最先確定判決（編號1、2）之前；附表二各罪行為
    亦均在最先確定判決（編號1）之前，各罪犯行雖有得易科
    罰金之罪及不得易科罰金之罪，然經受刑人具狀請求聲請人
    合併聲請定應執行刑，亦有書狀在卷可憑（聲字卷第9頁）
    ；聲請人乃以原審法院為本案犯罪事實最後判決之法院，聲
    請各就附表一各罪、附表二各罪，各定其應執行之刑，洵屬
    有據，應予准許。
(二)原審就抗告人所犯如附表一所示各所宣告之刑，於各刑期中
    最長期者（編號3、4均有期徒刑6月）以上，於各罪含定應
    執行刑之合併刑期（即編號1至2、6至7已各定應執行有期徒
    刑4月、4月，與編號3、4、5合併刑期總合為有期徒刑2年1
    月）以下，審核全案卷證，定應執行有期徒刑2年，未逾本
    於卹刑目的之內部界限，核屬原審定刑裁量權之合法行使，
    於罪刑相當原則亦無違背。
(三)原審就抗告人所犯如附表二所示各所宣告之刑，於各刑期中
    最長期者（編號1、3均有期徒刑7月）以上，於各罪含定應
    執行刑之合併刑期（有期徒刑1年5月）以下，審核全案卷證
    ，定應執行有期徒刑1年4月，未逾本於卹刑目的之內部界限
    ，核屬原審定刑裁量權之合法行使，於罪刑相當原則亦無違
    背。
四、綜上，原裁定依聲請人之聲請，裁定應執行之刑，所為裁量
    均合罪刑相當原則，於比例原則無違，並無違法不當；抗告
    人以其身罹癌症、各定應執行刑僅於合併刑期後酌減1月、
    量刑過重云云，任意指摘為違法不當，為無理由，應予駁回
    。
五、依刑事訴訟法第412條裁定如主文。
中　　華　　民　　國　　110 　年　　4 　　月　　23　　日
                  刑事第四庭    審判長法  官  郭玫利
                                      法  官  陳金虎
                                      法  官  蔡廷宜
以上正本證明與原本無異。
不得再抗告。
　　　　　　　　　　　　　　　　　　　書記官  葉宥鈞
中　　華　　民　　國　　110 　年　　4 　　月　　23　　日